【裁判字號】    90,易,1462
【裁判日期】    900528
【裁判案由】    竊盜
【裁判全文】
臺灣高雄地方法院刑事判決                          九十年度易字第一四六二號
    公  訴  人  臺灣高雄地方法院檢察署檢察官
    被      告  乙○○
右列被告因竊盜案件，經檢察官提起公訴（九十年度偵字第二九五七號），本院判決
如如左：
    主    文
乙○○竊盜，累犯，處有期徒刑伍月。如易科罰金，以參佰元折算壹日。
    事    實
一、乙○○前因毒品危害防制條例案件，經臺灣屏東地方法院判處有期徒刑三月確定
    ，於民國八十七年六月十七日易科罰金執行完畢。乙○○猶不知悔改，竟意圖為
    自己不法之所有，於九十年一月二十九日下午二時五十五分許，進入高雄縣旗山
    鎮○○○路七二九號之瑧巧美髮店，趁老闆娘丙○○及店員甲○○忙於店務、疏
    於注意之際，竊得甲○○置於大門邊櫃臺上之機車鑰匙，而將停放在該店大門前
    之ＯＶＺ－九一六號（起訴書誤載為ＯＶＬ－九一二號）機車一輛（該機車為甲○○之父親吳祝堂所有）騎走。嗣於翌日（三十日）上午十時許，經甲○○在高
    雄縣旗山鎮○○○路之葡京電動玩具店前發現該車而報警當場查獲。
二、案經高雄縣警察局旗山分局移送臺灣高雄地方法院檢察署檢察官偵查起訴。
    理    由
一、訊據被告乙○○矢口否認有何竊取被害人吳祝堂所有之車牌號碼ＯＶＺ－九一六
    號機車一輛之犯行，辯稱：「我當時是向證人丙○○借車要回家拿錢，是丙○○
    叫甲○○把鑰匙拿出來借我。當時店內很忙，可能她沒有聽到。我沒有偷機車。
    」云云。經查：被告前於警訊時供稱：「我是向老闆娘（丙○○）借，老闆娘向
    甲○○說機車先借給我，是甲○○自己拿機車鑰匙出來。」（見九十年一月三十
    日警訊筆錄）云云，復於偵查改辯稱：「機車鑰匙是老闆娘（丙○○）拿給我。
    」（見偵查卷第七頁反面）云云，被告對於究係何人交付前開機車鑰匙予伊前後
    供述不一；佐以被告倘確有向證人丙○○表示借用機車，因店內很忙，證人丙○○沒有聽到，則證人丙○○又如何會向被害人甲○○表示將機車借予被告，並將
    該機車鑰匙交予被告，是被告前後之辯解亦有相迴。再查：本院質之證人丙○○
    即上開美髮店之負責人及被害人甲○○分別於本院審理時到庭證稱：「我是開美
    髮店，是店內客人告訴我，被告有在櫃台上拿走鑰匙把機車騎走，我並沒有同意
    被告拿走鑰匙把機車騎走，至晚上八時，我們就去報案。」及「當時是客人跟老
    闆娘講，說被告把櫃台上的鑰匙拿走，老闆娘再跟我說的。我沒有同意被告騎走
    我的機車。我是晚上八點多左右去報案。」等語（見本院九十年五月十四日審判
    筆錄），參諸證人丙○○及被害人甲○○與被告並未熟識，衡情並無可能交付前
    揭機車予被告使用，是證人丙○○及被害人甲○○前揭證詞，應堪採信。從而，
    被告前揭所辯，顯係事後圖卸之詞，委無可採。此外，復有車輛竊盜、車牌失竊
    資料個別查詢報表－查詢車牌認可資料、高雄縣警察局車輛失竊、車牌遺失（尋
    獲）證明單及贓物認領保管單各一紙在卷可稽。本件事證已臻明確，被告右揭竊
    盜犯行洵堪認定。
二、核被告所為，係犯刑法第三百二十條第一項之竊盜罪。另被告曾犯有如事實欄所
    述之毒品危害防制條例案件，經臺灣屏東地方法院院判處有期徒刑三月確定，於
    八十七年六月十七日易科罰金執行完畢，有臺灣高等法院被告全國前案紀錄表及
    臺灣高雄地方法院檢察署刑案資料查註紀錄表在卷可證，其於五年之內，再犯本
    件有期徒刑以上之罪，係屬累犯，應依刑法第四十七條之規定加重其刑。爰審酌
    被告之犯罪動機、目的、手段、品行、智識程度及致被害人吳祝堂、甲○○所生
    之損害，且被告犯罪後對於竊取機車乙節尚飾詞狡辯，並當庭表示本案頂多判一
    判，易科罰金罰錢，其犯後顯毫無悔意等一切情狀，從重量處如主文所示之刑，
    併諭知易科罰金之折算標準。
據上論斷，應依刑事訴訟法第二百九十九條第一項前段，刑法第三百二十條第一項、
第四十七條、第四十一條第一項，罰金罰鍰提高標準條例第一條前段、第二條，判決
如主文。
中    華    民    國      九十      年      五      月      二十八      日
                                  臺灣高雄地方法院刑事第七庭
                                      法  官  蔡  正  雄
右正本證明與原本無異。
如不服本判決，應於判決送達後十日內，向本院提出上訴狀。
                                      書記官  許  雅  惠
中    華    民    國      九十      年      五      月      二十八      日
附錄本判決論罪之法條：
刑法第三百二十條第一項：
意圖為自己或第三人不法之所有，而竊取他人之動產者，為竊盜罪，處五年以下有期
徒刑、拘役或五百元以下罰金。


司法院資訊處製作；財團法人民間司法改革基金會備份。
